Deutsche Kohlenbergbau-Leitung, Essen
BBA 12
- Deutsche Kohlenbergbau-Leitung, Essen, 1930, 1947 - 1964; BBA 12; Generalsekretariat der DKBL: Unterlagen zu besonderen Sachfragen / Schriftwechsel in alphabetischer Reihenfolge 1930-1954 (51) Personalien 1947-1954 (5) Organisation der DKBL 1947-1960 (20) Direktorium 1947-1953 (9) Beirat 1947-1953
  - Generalsekretariat Gesetz Nr. 27
    - Organe der DKBL und des Generalsekretariats Gesetz Nr. 27
      - Ausschüsse (Generalsekretariat Gesetz Nr. 27)
        - Ausschuss für die Überleitung der Verwaltungen (5), 09.1949 - 01.1951; 598; 31-1455; Niederschriften über Sitzungen des Ausschusses, mit Vorlagen, Referatsnotizen, Organisationsschemata, Aktenvermerken und Ausarbeitungen; Leitfaden für die Durchführung des Gesetzes Nr. 75, 1949
        - Ausschuss für Verbände und Gemeinschaftsunternehmen – DKV-Ausschuss (6a), 09.1949 - 02.1950; 599; 31-1455; Niederschriften über Sitzungen des Ausschusses, mit Aktenvermerken, Ausarbeitungen und andere Unterlagen
        - Ausschuss für Verbände und Gemeinschaftsunternehmen – DKV-Ausschuss (6a), 03.1950 - 12.1950; 600; 31-1455; Niederschriften über Sitzungen des Ausschusses, mit Aktenvermerken, Ausarbeitungen und andere Unterlagen
        - Ausschuss für Verbände und Gemeinschaftsunternehmen – Allgemeiner Ausschuss (6b), 09.1949 - 05.1951; 601; 31-1455; Niederschriften über Sitzungen des Ausschusses, mit Vorlagen, Ausarbeitungen, Satzungen von Gemeinschaftsunternehmen und andere Sitzungsunterlagen
        - Niederschriften über Sitzungen des Braunkohlenausschusses, November 1950 – März 1951, 1948 - 1951; 602; 31-1455; Übersichten und Ausarbeitungen zu den Produktionsverhältnissen des Braunkohlenbergbaus; Übersichtskarten; Aktenvermerke und Schriftwechsel, u.a. mit der Combined Coal Control Group über die Neuordnung des Braunkohlenbergbaus; Entschließungen des Ausschusses; Ausarbeitung: Das rheinische Braunkohlenrevier und seine Produktionsgesellschaften
        - Niederschriften über Sitzungen des Braunkohlenausschusses, April – November 1951, 1951 - 1952; 603; 31-1455; Aktenvermerke und Schriftwechsel, u.a. mit der Combined Coal Control Group; Grundsätze für die Zusammenarbeit Kohle / Strom vom 24.4.1951; Bericht des Ausschusses zur Frage der Neuordnung im Braunkohlenbergbau; Ausarbeitung: Auswirkungen des Schumanplanes auf den Steinkohlenbergbau im Wurmrevier bei Aachen, 1951; Niederschriften über Sitzungen des Unterausschusses Verbund / Kohle / Strom; Schlussbericht des Braunkohlenausschusses vom 21.11.1951; Broschüre: Ausarbeitung: Das Kontrollratsgesetz Nr. 75 und der rheinische Braunkohlenbergbau; Sonderdruck: Konrad Piatscheck, der Mensch und sein Werk von Wilhelm de la Sauce, 1952
          Wurmrevier
        - Sozialausschuss, 1949 - 1952; 604; 31-1455; Bericht des Sozialreferats des Generalsekretariats Gesetz 27 und der Stahltreuhändervereinigung über Versorgungseinrichtungen; Unterlagen über die Neuordnung der Wohnungsbaugesellschaften, über Versorgungs- und allgemeine sozialpolitische Fragen sowie Fragen der Mitbestimmung; Resolutionen des Bochumer Katholikentages, 1949
      - Arbeitskreise der DKBL
        - Arbeitskreis Bergbau-Vermögen, 1950 - 1951; 605; 31-1455; Vereinbarung zwischen der DKBL und der Stahltreuhändervereinigung über die Abgrenzung von Bergbau- und Hüttenvermögen vom 29.11.1950; Sitzungsniederschriften, Aktenvermerke und Schriftwechsel
        - Arbeitskreis Feinabgrenzung und Feldesbereinigung, 1950; 606; 31-1455; Aktenvermerke und Berichte
        - Arbeitskreis Verlustausgleich, 1950; 607; 31-1455; Sitzungsniederschriften, Ausarbeitungen, Aktenvermerke und Schriftwechsel, insbesondere über die Neuorganisation der Bochumer Südgruppe
    - Neuordnung des Kohlenbergbaus (Generalsekretariat Gesetz Nr. 27)
      - Allgemeine Unterlagen zur Neuordnung
        - Gesetz Nr. 75 / Nr. 27, 1948 - 1950; 608; o. AS; Gesetzestexte und Durchführungsverordnungen; Vorschlag zur Neuordnung des Ruhrkohlenbergbaus (Felderkarte) vom 12.9.1950
        - Gesetz Nr. 75 / Nr. 27, 1948 - 1950; 609; o. AS; Entwürfe der Combined Coal Control Group für die 1. Durchführungsverordnung zum Gesetz Nr. 75, mit Stellungnahmen, u a. des Rechtsausschusses sowie Schriftwechsel, 1949; Stellungnahmen der Aktionäre und der Gewerkschaften zur Neugliederung der Kohlenwirtschaft, 1948-1950
        - Gesetz Nr. 27, 1950; 610; o. AS; Gesetz Nr. 27 der Alliierten Hohen Kommission vom 16.5.1950; Besprechungsniederschriften, Aktenvermerke und Schriftwechsel über die Neuordnung des Kohlenbergbaus und die Behandlung einzelner Unternehmen
        - Gesetz Nr. 27, 1950 - 1953; 611; 31-1455; Durchführungsverordnungen zum Gesetz Nr. 27, mit Entwürfen, Aktenvermerken und Schriftwechsel
        - Gesetz Nr. 27, 1948 - 1954; 612; o. AS; Besprechungsniederschriften, Aktenvermerke, Stellungnahmen und Schriftwechsel über Fragen der Neuordnung; Treuhändervorschläge der DKBL vom 26.1.1949; Bericht des Wirtschaftsministers Dr. Erik Nölting vom 3.5.1950 über die Neuordnung der Eigentumsverhältnisse der Eisen- und Stahlindustrie und des Kohlenbergbaus; Memorandum der Bundesregierung vom 14.1.1951 zur Neuordnung der deutschen Eisen- und Stahlindustrie; Durchführungsverordnung Nr. 6 zum Gesetz Nr. 27 vom 2.5.1951; Ausarbeitung von Viktor Agartz zur Neuordnung von Kohle und Eisen, 1953; Unterlagen zur Gründung der Erin Bergbau AG und zur Neuordnung der Gruppe 11; Broschüre: Betriebswirtschaftliche Fragen bei der Neuordnung der Kohlen- und Eisenwirtschaft nach dem Gesetz Nr. 75 von Fritz Wilhelm Hardach, 1949
          Erin-Bergbau-Aktiengesellschaft <Castrop-Rauxel>
        - Gesetz Nr. 27, 1951; 613; 31-1455; Unterlagen zum Memorandum der Bundesregierung vom 13.3.1951 sowie zu Fragen des Schumanplans, der Verbundwirtschaft Kohle / Eisen und der Kohlenabsatzorganisation; Verordnung des Bundeswirtschaftsministeriums zur Sicherstellung der Deckung des Bedarfs an festen Brennstoffen vom 22.3.1951
        - Allgemeine Schriftwechsel, 1951; 614; o. AS; Vorschlag von der Stahltreuhändervereinigung und der DKBL für die Verbindung der Stahl- und Eisenindustrie und des Kohlenbergbaus vom 15.1.1951; Gasleitungsplan, Gasstrombild und Schaubild für die Stromverbundwirtschaft im Raum Hamborn;Übersichtskarte der Steinkohlen-Geviertfelder des Oberbergamtsbezirks Dortmund; Schriftwechsel und Niederschriften über Besprechungen mit der Combined Coal Control Group (CCCG); Schreiben an Bundeswirtschaftsminister Ludwig Erhard vom 17.2.1951 zum Verbund Kohle / Eisen sowie zum Gemeinschaftsverkauf; Stellungnahme der DKBL vom 16.2.1951 zum Satzungsentwurf der CCCG für Einheitsgesellschaften vom 6.12.1950; Gesetz über die Errichtung einer Bundesstelle für den Warenverkehr der gewerblichen Wirtschaft vom 29.3.1951; Schriftwechsel mit der Bundesregierung zu Fragen der Neuordnung
          Geviertfelder
        - Allgemeine Schriftwechsel, 1952 - 1953; 615; o. AS; Schriftwechsel, u.a. mit dem Bundestagsabgeordneten Henßler und der Combined Coal Control Group; Aufstellung der neu geordneten Bergbau-Unternehmen vom 25.8.1952
          Henßler
        - Allgemeine Schriftwechsel, 1951 - 1952; 616; 31-1455; Schriftwechsel und Aktenvermerke über die Aufhebung der funktionellen Kontrollen, die Ablösung des Besatzungsstatuts und die Neuordnung des Kohlenbergbaus nach Gesetz Nr. 27
        - Allgemeine Schriftwechsel, 1954; 617; 31-1455; Schriftwechsel und Anordnungen der Combined Coal Control Group über die Neuordnung der Bergwerksgesellschaften sowie die Liquidation der DKBL, März – November 1954
      - Anlagenaufnahme und Anlagenbewertung
        - Allgemeines, 1948 - 1951; 618; o. AS; Besprechungsniederschriften, Aktenvermerke und Schriftwechsel über die Aufnahme und die Neubewertung der Anlagen des Kohlenbergbaus; Schaubilder über das Umlaufvermögen und die Verbindlichkeiten der reinen Bergwerks- und der gemischten Gesellschaften
        - Aufnahme- und Bewertungsrichtlinien der Stahltreuhändervereinigung, mit Ergänzungen und einer Richtpreisliste für Hüttenkokereien, die Thomasstahlwerke, Hochofenwerke, die Siemens-Martin- und Elektrostahlwerke, Walzwerke, Nebenanlagen, Preß-, Schmiede- und Hammerwerke, Industrieöfen, Gießereien und Transportanlagen, 1948 - 1951; 619; Bew. 1
          Stahlwerke
          Hochofenwerke
        - Richtpreislisten der Stahltreuhändervereinigung für Elektrotechnische Einrichtungen, Energieanlagen, Steine und Gebäude, 1951; 620; Bew. 2
        - Aktenvermerke, Schriftwechsel, Aufstellungen, Sitzungsniederschriften und andere Unterlagen über allgemeine Bewertungsfragen, 1949 - 1951; 621; Bew. 3
        - Ausschuss zur Klärung der bergmännischen Unterlagen für die Bewertung des Bergbau-Vermögens, 09.1949 - 03.1951; 622; Bew. 3; Niederschriften über Sitzungen des Ausschusses
        - Ausschuss für die Durchführung der Anlagenaufnahme und Anlagenbewertung, 1951 - 1953; 623; Bew. 4; Niederschriften über Sitzungen des Ausschusses sowie über Besprechungen der Arbeitsgemeinschaft der Gruppe 11, mit Aktenvermerken und Schriftwechsel
        - Unterlagen der Geschäftsstelle des Bewertungsausschusses, 1951 - 1955; 624; Bew. 4; Besprechungsniederschriften, Zahlentafeln, Aktenvermerke und Schriftwechsel; Unterlagen zum Punktesystem
        - Unterlagen der Geschäftsstelle des Bewertungsausschusses, 1951 - 1953; 625; Bew. 4; Unterlagen über die Anlagenwerte der Gesellschaften der Gruppe 11
        - Richtlinien für die Durchführung der Aufnahme und Bewertung der Anlagen im Steinkohlenbergbau, 1951; 626; o. AS
        - Richtlinien für die Ertragsbewertung des Grubenbetriebes; Musterformulare für die Aufnahme und Bewertung der Maschinen und maschinellen Anlagen des Steinkohlenbergbaus; Aktenvermerk vom 11.11.1951 über die finanzielle Ausstattung der Einheitsgesellschaften mit entsprechenden Unterlagen über die Gesellschaften der Hoesch AG (Kaiserstuhl, Fürst Leopold-Baldur, Altenessen und Radbod) sowie der Klöckner AG (Victor-Ickern und Königsborn/Werne), 1951 - 1953; 627; o. AS
          Zeche Kaiserstuhl
          Zeche Fürst Leopold-Baldur <Steinkohlenbergwerk, Dorsten>
          Zeche Altenessen
          Zeche Radbod (Steinkohlenbergwerk, Hamm-Bockum-Hövel)
          Zeche Victor-Ickern
          Zeche Königsborn-Werne
        - Rundschreiben zu den Richtlinien für die Aufnahme und Bewertung der Anlagen des Steinkohlenbergbaus, 10.3.–15.8.1951, 628; Bew. 5
        - Schriftwechsel, u.a. mit den Bergwerksgesellschaften; Ausarbeitungen, Besprechungsniederschriften, Aktenvermerke und Rundschreiben zu Fragen der Anlagenbewertung, 1951; 629; Bew. 4
        - Unterlagen zur Anlagenbewertung und Neuordnung der Harpener Bergbau AG und der Essener Steinkohlenbergwerke AG, 1952; 630; Bew. 7
        - Unterlagen zur Aufnahme und Bewertung der Anlagen der Klöckner-Werke, mit Wirtschaftsprüferberichten, 1951 - 1952; 631; Bew. 11
        - Unterlagen zur Aufnahme und Bewertung der Fried. Krupp Bergwerke, Essen, und der Gew. ver. Helene und Amalie, mit Wirtschaftsprüferbericht; Bericht über die Prüfung der Anlagenbewertung der Gew. Rossenray, 1951 - 1952; 632; Bew. 9
          Fried. Krupp Bergwerke AG
          Gew. Ver. Helene u. Amalie
          Gew. Rossenray
        - Unterlagen zur Aufnahme und Bewertung der Anlagen der Krupp-Zechen Hannover-Hannibal, mit Wirtschaftsprüferbericht, 1951 - 1955; 633; Bew. 9
          Zeche Hannover-Hannibal
        - Unterlagen zur Aufnahme und Bewertung der Anlagen der Bergwerksgesellschaften Constantin der Große, Hannover-Hannibal, Walsum, Friedrich der Große und der Anlagen der Gruppe 11, 1953 - 1954; 634; Bew. 17
          Steinkohlenbergwerk Hannover-Hannibal Aktiengesellschaft (Bochum)
          Bergwerksgesellschaft Walsum
          Bergbau-Aktiengesellschaft Friedrich der Große
        - Unterlagen zur Aufnahme und Bewertung der Anlagen der Gew. Constantin der Große, mit Wirtschaftsprüferbericht, 1951 - 1953; 635; Bew. 13
        - Unterlagen zur Aufnahme und Bewertung der Anlagen der Gew. Friedrich der Große, mit Wirtschaftsprüferbericht, 1953 - 1954; 636; Bew. 14
        - Unterlagen zur Aufnahme und Bewertung der Bergwerksgesellschaft Walsum mbH, 1953; 637; Bew. 12
        - Unterlagen zur Aufnahme und Bewertung der Anlagen der Bergbau AG Lothringen, mit Wirtschaftsprüferbericht, 1951 - 1953; 638; Bew. 11
        - Unterlagen zur Aufnahme und Bewertung der Anlagen der Gew. Emscher- Lippe, mit Wirtschaftsprüferbericht, 1952 - 1954; 639; Bew. 13
        - Unterlagen zur Aufnahme und Bewertung der Anlagen der Arenberg Bergbau GmbH, 1953 - 1954; 640; Bew. 14
          Arenberg-Bergbau GmbH
        - Unterlagen zur Aufnahme und Bewertung der Anlage Ver. Gibraltar Erbstollen, 1951; 641; Bew. 16
          Zeche Ver. Gibraltar Erbstollen
        - Unterlagen zur Aufnahme und Bewertung der Anlagen der Gutehoffnungshütte Oberhausen AG i. L., Abteilung Steinkohlenbergbau, mit Wirtschaftsprüferbericht, 1951 - 1952; 642; Bew. 15
        - Unterlagen zur Aufnahme und Bewertung der Anlagen der Steinkohlenbergwerke der Mannesmannröhren-Werke, mit Wirtschaftsprüferbericht, 1951 - 1952; 643; Bew. 15
        - Unterlagen zur Aufnahme und Bewertung der Anlagen der Bergwerksgesellschaft Hibernia AG, 1954 - 1955; 644; Bew. 16a
          Bergwerksgesellschaft Hibernia <Herne>
        - Unterlagen zur Aufnahme und Bewertung der Anlagen der Bergwerksgesellschaft Hibernia AG, 1954; 645; Bew. 16a
        - Unterlagen zur Aufnahme und Bewertung der Anlagen der Bergwerksgesellschaft Hibernia AG mit Wirtschaftsprüferbericht und Bericht der Geschäftsstelle des Ausschusses für die Durchführung der Aufnahme und Bewertung der Anlagen im Steinkohlenbergbau, 1955; 646; Bew. 16b
        - Unterlagen zur Aufnahme und Bewertung der Hoesch AG Bergbauverwaltung, 1951 - 1955; 647; Bew. 10
        - Unterlagen zur Aufnahme und Bewertung der Hoesch AG Bergbauverwaltung, 1954; 648; Bew. 10
        - Berichte über die Prüfung der Bewertung des Anlagevermögens der Hoesch AG Bergbauverwaltung, 1951 - 1953; 649; Bew. 10
        - Unterlagen zur Aufnahme und Bewertung der Anlagen der Hoesch AG, der Zeche Königsgrube u.a., mit Besprechungsniederschriften und Schriftwechsel, 1951 - 1955; 650; Bew. 17
          Zeche Königsgrube
        - Unterlagen zur Aufnahme und Bewertung der Zeche Königsgrube der Steinkohlenbergwerk Graf Bismarck GmbH, mit Wirtschaftsprüferbericht, 1951 - 1954; 651; Bew. 12
        - Unterlagen zur Aufnahme und Bewertung der Anlagen der GBAG, Gruppe Bochum, 1951 - 1952; 652; Bew. 8a
          Gelsenkirchener Bergwerks-Aktiengesellschaft. Gruppe Bochum
        - Unterlagen zur Aufnahme und Bewertung der Anlagen der GBAG, Gruppe Dortmund, 1951; 653; Bew. 8a
          Gelsenkirchener Bergwerks-Aktiengesellschaft. Gruppe Dortmund
        - Unterlagen zur Aufnahme und Bewertung der Anlagen der GBAG, Gruppen Gelsenkirchen und Hamborn, 1951; 654; Bew. 8a
          Gelsenkirchener Bergwerks-Aktien-Gesellschaft. Gruppe Gelsenkirchen
          Gelsenkirchener Bergwerks-Aktien-Gesellschaft. Gruppe Hamborn
        - Unterlagen zur Aufnahme und Bewertung der Anlagen der GBAG (alle Gruppen); Unterlagen zur Anlagenbewertung der Gesamtanlage Erin, mit Wirtschaftsprüferbericht, 1952; 655; Bew. 8b
        - Wirtschaftsprüferberichte über die Prüfung der Aufnahme und Bewertung der Anlagen der GBAG, 1952; 656; Bew. 8c
      - Entflechtung und Neuordnung der Gesellschaften (Generalsekretariat Gesetz Nr. 27)
        - Allgemeine Gründungsvorgänge, 1950 - 1951; 657; o. AS; Entwürfe der Combined Coal Control Group für eine Satzung für Einheitsgesellschaften, mit Stellungnahmen, u.a. der DKBL
        - Allgemeine Gründungsvorgänge, 1950 - 1951; 658; 31-1455; Entwürfe der Combined Coal Control Group (CCCG) und der DKBL für die Satzung für Einheitsgesellschaften; Aktenvermerke, Stellungnahmen und Schriftwechsel, u.a. mit der CCCG, der Alliierten Hohen Kommission und der Bundesregierung; Auszug aus dem Bericht der Federal Trade Commission über Interlocking Directorates (Personelle Verflechtung von Gesellschaften) vom 30.6.1950
        - Allgemeine Gründungsvorgänge, 1951 - 1952; 659; 31-1455; Mustersatzungen für Einheitsgesellschaften des Kohlenbergbaus und der Eisen- und Stahlindustrie; Aktenvermerke und Schriftwechsel, u.a. mit der Combined Coal Control Group und dem Bundeswirtschaftsministerium über die Abänderung der Mustersatzung; Aktenvermerke und Besprechungsniederschriften zu Lastenausgleichsfragen
        - Allgemeine Gründungsvorgänge, 1949 - 1951; 660; 31-1455; Gründungsskizzen; Vorlagen des Generalsekretariats Gesetz 27; Besprechungsniederschriften, Aktenvermerke und Schriftwechsel, u.a. mit der Combined Coal Control Group über die Gründung von Einheitsgesellschaften
        - Allgemeine Gründungsvorgänge, 1951; 661; 31-1455; Ausarbeitungen, Aktenvermerke und Schriftwechsel, u.a. mit der Combined Coal Control Group und dem Bundeswirtschaftsministerium über die Gründung von Einheitsgesellschaften; Antrag der KPD-Bundestagsfraktion vom 17.9.1951 zum Verbot des Umtausches von Aktien der neu gegründeten Einheitsgesellschaften gegen Aktien aus früherem Aktienbesitz
        - Allgemeine Gründungsvorgänge, 1951 - 1952; 662; 31-1455; Aktenvermerke zur Haftung der Einheitsgesellschaften für die Verbindlichkeiten der Altgesellschaften; Entwürfe für Anordnungen der Alliierten Hohen Kommission zur Beschlagnahmung und zur Neugründung von Gesellschaften
        - Personalangelegenheiten, 1951 - 1953; 663; 31-1455; Aktenvermerke, Besprechungsniederschriften und Schriftwechsel, u.a. mit der Combined Coal Control Group und dem Bundeswirtschaftsministerium über die personelle Besetzung der Gesellschaften (Treuhänder, Vorstände, Aufsichtsräte)
        - Personalangelegenheiten, 1952 - 1953; 664; 31-1455; Namenslisten der Vorstände und Aufsichtsräte von Gesellschaften des Bergbaus und der Stahlindustrie; Schriftwechsel über Grundsatzfragen hinsichtlich der personellen Besetzung der Gesellschaften
        - Finanzielle Ausstattung der Einheitsgesellschaften Hoesch / Klöckner, 1951 - 1952; 665; Fin. 1; Schriftwechsel mit dem Bundeswirtschaftsministerium und der Combined Coal Control Group, mit zahlreichen Anlagen, u a. Anlagenbewertung, Status und Vorschlag für die finanzielle Ausstattung der Gesellschaften Altenessen / Radbod, Kaiserstuhl / Fürst Leopold-Baldur, Victor-Ickern und Königsborn-Werne
        - Finanzielle Ausstattung der Einheitsgesellschaften Hoesch / Klöckner, 1951; 666; Fin. 2; Bericht vom 11.11.1951 über die finanzielle Ausstattung der aus dem Vermögen der Hoesch AG i. L. und der Klöckner AG i. L. zu bildenden Einheitsgesellschaften, mit zahlreichen Anlagen
        - Finanzielle Ausstattung der Einheitsgesellschaft Hoesch, 1951; 667; Fin. 3; Kurzbericht über den Stand der vorbereitenden Arbeiten zur Entflechtung der Bergbaubetriebe der Hoesch AG vom 19.9.1951; Bilanzen, Status, Gliederung der Bilanzpositionen, Ertragsrechnung etc.
        - Finanzielle Ausstattung der Einheitsgesellschaften Hoesch / Klöckner, 1951 - 1952; 668; Fin. 3; Kennzahlen, Bilanzen, Status, Gliederung der Bilanzpositionen, Ertragsrechnung etc. für die Einheitsgesellschaften Kaiserstuhl / Fürst Leopold-Baldur, Altenessen / Radbod und die Georg Reitz GmbH, Essen
          Georg Reitz GmbH
        - Finanzielle Ausstattung der Einheitsgesellschaft Klöckner, 1951; 669; Fin. 4; Bilanzen, Status, Gliederung der Bilanzpositionen, Ertragsrechnung etc. für die Klöckner AG und die Einheitsgesellschaft Victor-Ickern
        - Finanzielle Ausstattung der Einheitsgesellschaft Klöckner, 1951; 670; Fin. 4; Kennzahlen, Bilanzen, Status, Gliederung der Bilanzpositionen, Ertragsrechnung etc. für die Einheitsgesellschaft Königsborn/Werne
        - Finanzielle Ausstattung der Einheitsgesellschaften Krupp / Mannesmann / GHH, 1952; 671; Fin. 5; Kennzahlen der Bergwerke Essen-Rossenray; Vermögensübersichten, Bilanzen, Status, Gliederung der Bilanzpositionen und Ertragsrechnung für die Mannesmann Bergwerke AG, die Consolidation Bergbau AG, die Mannesmann Kokerei AG und die Gutehoffnungshütte Oberhausen AG
          Mannesmann-Bergwerke-Aktiengesellschaft
          Consolidation Bergbau-Aktiengesellschaft
          Mannesmann-Kokerei AG
          Bergwerke Essen-Rossenray AG
        - Neuordnung der Hoesch AG, 1951 - 1953; 672; 31-1455; Bewertungsunterlagen, Satzungen, Gründungsunterlagen, Aktenvermerke und Schriftwechsel
        - Neuordnung des Flick-Konzerns, 1952; 673; o. AS; Anordnungen der Alliierten Hohen Kommission, mit Entwürfen
        - Neuordnung des Flick-Konzerns, 1952; 674; o. AS; Aktenvermerke, Besprechungsniederschriften, Ausarbeitungen, Stellungnahmen und Schriftwechsel, u.a. mit der Friedrich Flick KG, der Combined Coal Control Group und der Bundesregierung
        - Neuordnung des Klöckner-Konzerns, 1951 - 1953; 675; 31-1455; Protokoll über die Gründung der Nordwestdeutscher Hütten- und Bergwerksverein AG vom 15.1.1952; Aktenvermerke, Schriftwechsel und andere Unterlagen zur Neuordnung
          Nordwestdeutscher Hütten- u. Bergwerksverein AG
        - Neuordnung der Fried. Krupp Bergwerke AG, 1951 - 1953; 676; 31-1455; Entflechtungsplan der Alliierten Hohen Kommission; Aktenvermerke, Schriftwechsel, Tabellen und andere Unterlagen zur Gründung der Krupp Bergwerke Essen-Rossenray AG
        - Neuordnung der Gutehoffnungshütte (GHH), 1951 - 1953; 677; 31-1455; Gründungsprotokoll und Satzung der Bergbau AG Neue Hoffnung; Aktenvermerke und Schriftwechsel zur Neuordnung
          Bergbau-Aktiengesellschaft Neue Hoffnung
        - Neuordnung der Steinkohlenbergwerke der Mannesmannröhren-Werke, 1951 - 1954; 678; 31-1455; Vermögensübersichten, statistische Unterlagen, Aktenvermerke und Schriftwechsel, u.a. mit der Combined Coal Control Group und dem Bundeswirtschaftsministerium
        - Neuordnung der GBAG, 1950 - 1952; 679; 31-1455; Gutachten von Rolf Stödter über die rechtliche Bedeutung des Gesetzes Nr. 27 für die GBAG, 1950 und 1952; allgemeiner Schriftwechsel, Aktenvermerke, Ausarbeitungen, Schaubilder etc. zu Fragen der Verbundwirtschaft und der Neuordnung Kohle / Eisen im Raum Duisburg-Hamborn; Unterlagen über die Betriebsergebnisse
        - Neuordnung der GBAG, 1952; 680; 31-1455; Vertragsentwürfe, Besprechungsniederschriften, Ausarbeitungen, Aktenvermerke und Schriftwechsel
        - Neuordnung der GBAG, 1952 - 1953; 681; 31-1455; Besprechungsniederschriften, Aktenvermerke, Schriftwechsel, u.a. mit der Bundesregierung, Satzungs- und Vertragsentwürfe; Unterlagen über den Energie- und Güteraustausch innerhalb der Gruppe Dortmund der GBAG; Bemessungsbilanzen für die Einheitsgesellschaften
        - Neuordnung der GBAG, 1952 - 1953; 682; 31-1455; Aktenvermerke und Schriftwechsel zu Personalfragen, zu Personalaufstellungen, zur Behandlung der Wohnungsgesellschaften im Rahmen der Neuordnung, zu Fragen des Lastenausgleichs; Vertragsentwürfe; Übersichten über die Beteiligungen der GBAG
        - Neuordnung der GBAG, 1952 - 1953; 683; 31-1455; Aktenvermerke, Schriftwechsel und Besprechungsniederschriften zu Auslandsschulden und zu den Altverbindlichkeiten der Vereinigte Stahlwerke AG
        - Neuordnung der GBAG, 1952 - 1953; 684; o. AS; Durchführungsverordnung zum Gesetz Nr. 27, mit Entwürfen und Schriftwechseln; Anordnungen der Combined Coal Control Group zur Beschlagnahmung und Übertragung des Vermögens, mit Schriftwechsel
        - Neuordnung der GBAG, 1952 - 1953; 685; 31-1455; Entwürfe für Satzungen und Verträge, mit Aktenvermerken und Schriftwechseln
        - Neuordnung der GBAG, 1953; 686; 31-1455; Gründungsprotokolle und Satzungen
        - Neuordnung der Gruppe 11, 1952 - 1953; 687; o. AS; Bewertungsunterlagen, Niederschriften über Besprechungen der Arbeitsgemeinschaft der Gruppe 11, Aktenvermerke und Schriftwechsel, u.a. mit dem Bundeswirtschaftsministerium und den beteiligten Gesellschaften über die Gründung der Gruppe 11 (Hannover-Hannibal, Constantin der Große, Mont-Cenis, Königsgrube, Lothringen, Graf Schwerin, Herbede, Erin)